最高法院刑事判決　　　　　　　九十六年度台非字第二二一號
上　訴　人　最高法院檢察署檢察總長
被　　　告　甲○○
上列上訴人因被告違反毒品危害防制條例案件，對於台灣台中地
方法院中華民國九十五年七月二十八日第一審確定判決（九十五
年度易字第一七一九號；起訴案號：台灣台中地方法院檢察署九
十五年度毒偵字第二三九八號），認為違法，提起非常上訴，本
院判決如下：
    主  文
原判決撤銷。
甲○○施用第二級毒品，處有期徒刑參月，如易科罰金，以銀元
參佰元折算壹日。
    理  由
非常上訴理由稱：「按判決不適用法則或適用不當者，為違背法
令，刑事訴訟法第三百七十八條定有明文。又接受有期徒刑之執
行完畢，或受無期徒刑或有期徒刑一部之執行而赦免後，五年以
內再犯有期徒刑以上之罪者，為累犯，加重本刑至二分之一，刑
法第四十七條定有明文。經查，被告甲○○前因竊盜、偽造文書
及違反毒品危害防制條例案件，分別經台灣台中地方法院九十二
年度易字第二六一０號判處有期徒刑二年六月、台灣台中地方法
院九十三年度訴字第二五０號判處有期徒刑五月、及台灣台中地
方法院九十二年度訴字第二四二六號判處有期徒刑一年，定應執
行有期徒刑三年八月確定，自民國九十三年一月九日起算，指揮
書執畢日期為九十六年九月八日，累進縮刑期滿日期為九十六年
七月二十四日。被告甲○○執行中於九十五年一月二十七日縮短
刑期假釋出獄，嗣因於假釋期間之九十五年五月十五日，在台中
縣東勢鎮南平里南片巷七十二號住處，以將第二級毒品甲基安非
他命放在玻璃球吸食器內，再以火燒烤待產生白煙後吸用該煙霧
之方式，施用第二級毒品甲基安非他命一次，違反毒品危害防制
條例案件，經台灣台中地方法院九十五年度易字第一七一九號判
處有期徒刑四月確定，經撤銷假釋，應執行其殘餘刑一年五月二
十七日，自九十五年十月十八日起插接其所犯違反毒品危害防制
條例案件被判處有期徒刑四月之刑期而執行，須至九十七年七月
十五日始執行期滿，此有台灣台中地方法院檢察署檢察官九十五
年執度字第八二三六號執行指揮書、前開刑事判決、全國刑案資
料查註紀錄表及法務部全國檢察官線上查詢人犯在監所最新資料
報表在卷可證。被告於假釋期間之九十五年五月十五日違反毒品
危害防制條例犯行之行為時，前開竊盜罪等案件之刑期，因係在
假釋期間，其有期徒刑之執行尚未完畢，自不成立累犯，惟原審
判決仍適用刑法第四十七條規定為累犯之諭知，判處被告有期徒
刑四月，自有判決適用法則不當之違法。案經確定，爰依刑事訴
訟法第四百四十一條、第四百四十三條提起非常上訴，以資糾正
。」等語。
本院按判決不適用法則或適用不當者，為違背法令，刑事訴訟法
第三百七十八條定有明文。又依被告行為時刑法第四十七條、第
七十九條第一項規定，所謂累犯，必須曾受有期徒刑之執行完畢
，或受無期徒刑或有期徒刑一部之執行而赦免後，五年以內再犯
有期徒刑以上之罪者，始足當之；至所謂執行完畢，除在監執行
期滿外，如係假釋出獄者，須在無期徒刑假釋後滿十五年或在有
期徒刑所餘刑期內未經撤銷假釋者，其未執行之刑，始得以已執
行論。查被告甲○○前因竊盜、偽造文書及違反毒品危害防制條
例案件，分別經台灣台中地方法院以九十二年度易字第二六一０
號判處有期徒刑二年六月、九十三年度訴字第二五０號判處有期
徒刑五月、及九十二年度訴字第二四二六號判處有期徒刑一年，
均經確定，並經定應執行刑為有期徒刑三年八月，於九十五年一
月二十七日假釋出獄，所餘刑期經縮短後原應於九十六年七月二
十四日屆滿等情，有台灣高等法院被告前案紀錄表、刑案資料查
註紀錄表及法務部全國檢察官線上查詢人犯在監所最新資料報表
在卷可稽。被告甲○○於九十五年五月十五日再犯本件施用第二
級毒品罪，其犯罪時間既仍在假釋期間內，稽之前開說明，自不
構成累犯。原確定判決將被告假釋出監之日期誤為前開有期徒刑
執行完畢之日期，遽依累犯規定對被告論處並加重其刑，自屬判
決違背法令。案經確定，且不利於被告，非常上訴意旨執以指摘
原判決違法，為有理由，應由本院將原判決撤銷，另行依法判決
如主文第二項所示，以資糾正。
據上論結，應依刑事訴訟法第四百四十七條第一項第一款，毒品
危害防制條例第十條第二項，刑法第二條第一項、第十一條前段
、修正前刑法第四十一條第一項前段，修正前罰金罰鍰提高標條
例第二條，判決如主文。
中　　華　　民　　國　九十六　年　　九　　月　 十三　 日
                      最高法院刑事第八庭
                          審判長法官  陳　正　庸
                                法官  賴　忠　星
                                法官  林　開　任
                                法官  宋　　　祺
                                法官  韓　金　秀
      本件正本證明與原本無異
                                      書  記  官
中　　華　　民　　國　九十六　年　　九　　月　 十九 　日
                                                      Ｅ
論罪科刑法條：
毒品危害防制條例第十條第二項。
施用第二級毒品者，處三年以下有期徒刑。
